【裁判字號】    89,南簡上,26
【裁判日期】    890322
【裁判案由】    公共危險
【裁判全文】
臺灣臺南地方法院刑事判決              八十九年度南簡上字第二六號
    公  訴  人  臺灣臺南地方法院檢察署檢察官
    上  訴  人  乙○○
    即  被  告
右列上訴人因公共危險案件，不服本院八十九年度新交簡字第二十五號，中華民國八
十九年一月十一日第一審簡易判決（八十八年度偵字第一五四六七號），提起上訴，
本院管轄第二審之合議庭判決如左：
    主  文
原判決撤銷。
乙○○無罪。
    理  由
一、公訴意旨略以：上訴人即被告乙○○於民國八十八年十二月十六日上午七時四十
    分許，飲酒後已不能安全駕駛動力交通工具，仍駕駛車號Ｎ八－二七八八號自小
    客車，於途經臺南市○區○○○路二段與東門路三段交岔路口處，適與甲○○所
    騎乘之車號ＮＬＪ－九七六號重機車發生擦撞，經警據報前往處理，測試上訴人
    乙○○之酒精濃度為０．四五ＭＧ／Ｌ，因認上訴人乙○○涉犯刑法第一百八十
    五條之三之公共危險罪嫌云云。
二、訊據上訴人乙○○對於前開時地酒後駕駛上述自小客車與甲○○所騎乘之機車發
    生擦撞，經前往處理之警員測試其酒精濃度為０．四五ＭＧ／Ｌ等情，固已供承
    不諱。惟堅決否認其有服用酒類，不能安全駕駛動力交通工具而駕駛之犯行，辯
    稱：渠駕車之前雖有飲酒，但並未酒醉，當時伊操控能力甚佳，係在自己之車道
    正常行駛中與甲○○之機車發生擦撞本件車禍之發生與伊飲酒無關等語。經查上
    訴人於前開時地駕駛汽車與甲○○騎乘之機車發生擦撞時，上訴人之精神狀況與
    正常人一樣，都很正常，並無因喝酒而言語不清之情形，經警施以操控能力測試
    ，上訴人僅使用三十秒之時間即順利地提筆自起點劃線至終點，本件車禍肇事原
    因，並非因上訴人喝酒而發生車禍等情，業據證人甲○○及處理本件車禍之警員
    丙○○、丁○○到庭結證甚明，復有操控能力測試圖附卷可稽，足見上訴人所辯
    ，尚非不可採信。次查依法務部八十八年五月十八日法檢字第００一六六九號函
    示，認刑法第一百八十五條之三係抽象危險犯，參考德國、美國之認定標準，對
    於酒精濃度呼氣已達每公升０．五五毫克（０．五五ＭＧ／Ｌ）或血液濃度達０
    ．一一％以上，肇事率為正常人之十倍，認為已達不能安全駕駛之標準。而上訴
    人乙○○經警測試其呼氣酒精濃度為每公升０．四五毫克（０．四五ＭＧ／Ｌ）
    ，尚未達法務部所定不能安全駕駛之標準，亦有酒精測試單一紙在卷可憑，此外
    ，復查無其他確切證據足證上訴人有公訴意旨所指服用酒類，不能安全駕駛動力
    交通工具而駕駛之犯行，其被訴犯罪尚屬不能證明。原審不察，遽予論處罪刑，
    尚有未合。上訴人上訴意旨執此指摘原判決不當，為有理由，應由本院將原判決
    撤銷改判，諭知上訴人即被告無罪之判決。
據上論斷，應依刑事訴訟法第四百五十五條之一第一項、第三項、第三百六十九條第
一項前段、第三百六十四條、第三百零一條第一項，判決如主文。
本案經檢察官陳誌銘到庭執行職務
中    華    民    國      八十九      年      三       月     二十二    日
                                  臺灣臺南地方法院刑事庭
                                      審判長法官  李  璋  鵬
                                      法      官  林  勇  奮
                                      法      官  董  武  全
不得上訴。
                                          書記官  陳  昭  明
中    華    民    國      八十九      年      三       月     二十三    日


司法院資訊處製作；財團法人民間司法改革基金會備份。
